臺灣新竹地方法院刑事裁定
111年度撤緩字第25號
聲  請  人  臺灣新竹地方檢察署檢察官
受  刑  人  詹前洲



上列聲請人因受刑人違反毒品危害防制條例案件（本院109年度
訴字第995號），聲請撤銷緩刑之宣告（111年度執聲字第107號
），本院裁定如下：
    主  文
聲請駁回。
    理  由
一、聲請意旨略以：受刑人詹前洲因犯毒品危害防制條例案件，
    經本院於民國110年2月26日以109年度訴字第995號判處有期
    徒刑1年，同時宣告緩刑3年，於110年4月12日確定。惟其於
    緩刑期前即109年12月前某日更犯竊盜罪，經本院於110年11
    月30日以110年度竹簡字第805號判決判處拘役40日，於110
    年12月30日確定。足認原宣告之緩刑難收其預期抆果，而有
    執行刑罰之必要。核該受刑人所為，已造成他人財產法益之
    侵害，顯乏尊重他人財產權之概念，足見受刑人於前案遭判
    決後，並未因此心生警惕，猶仍違反法規範，主觀之惡性難
    謂非微。受刑人無視緩刑期間內應循法遵矩之誡命要求，顯
    見本件緩刑之宣告並不足以矯正受刑人之個性，亦難收預期
    之效果，已合於刑法第75條之1第1項第1款所定撤銷緩刑宣
    告之原因，爰依刑事訴訟法第476條規定聲請撤銷等語。
二、按「受緩刑之宣告而有下列情形之一，足認原宣告之緩刑難
    收其預期效果，而有執行刑罰之必要者，得撤銷其宣告：一
    、緩刑前因故意犯他罪，而在緩刑期內受6月以下有期徒刑
    、拘役或罰金之宣告確定者。二、緩刑期內因故意犯他罪，
    而在緩刑期內受6月以下有期徒刑、拘役或罰金之宣告確定
    者。三、緩刑期內因過失更犯罪，而在緩刑期內受有期徒刑
    之宣告確定者。四、違反第74條第2項第1款至第8款所定負
    擔情節重大者。」刑法第75條之1第1項第1至4款定有明文。
    依其立法理由，上開規定係採用裁量撤銷主義，賦與法院審
    查撤銷緩刑宣告與否之權限，特於該條第1項規定實質要件
    為「足認原宣告之緩刑難收其預期效果，而有執行刑罰之必
    要」，資為審查是否撤銷緩刑之標準，法官應依職權本於合
    目的性之裁量，妥適審酌受刑人所犯前後數罪間，關於法益
    侵害之性質、再犯之原因、違反法規範之情節是否重大、受
    刑人主觀犯意所顯現之惡性及其反社會性等情，是否已使前
    案原為促使惡性輕微之受刑人或偶發犯、初犯改過自新而宣
    告之緩刑，已難收其預期之效果，而確有執行刑罰之必要，
    此與刑法第75條第1項所定各款要件有一具備，即毋庸再行
    審酌其他情狀，應逕予撤銷緩刑之情形不同。故在緩刑前因
    故意犯他罪，而在緩刑期內受6月以下有期徒刑、拘役或罰
    金之宣告確定者，並非一律撤銷其緩刑宣告，應由法院斟酌
    原宣告之緩刑是否難收預期效果，而有執行刑罰之必要，再
    決定是否撤銷緩刑之宣告。
三、經查：
(一)本件受刑人前經本院於110年2月26日，以109年度訴字第995
    號判決犯幫助製造第三級毒品未遂罪，處有期徒刑1年，同
    時宣告緩刑3年，並應於判決確定之日起1年內向公庫支付新
    臺幣10萬元，已於110年4月12日確定（下稱前案）。又受刑
    人於前案緩刑前之109年12月前某日，因犯竊盜罪，經本院
    於110年11月30日，以110年度竹簡字第805號判決判處拘役4
    0日，並於110年12月30日確定（下稱後案），此有上開判決
    書及臺灣高等法院被告前案紀錄表附卷可佐。
(二)然依前揭說明，可知緩刑前因故意犯他罪，而在緩刑期內受
    6月以下有期徒刑、拘役或罰金之宣告確定者，須有足認原
    宣告之緩刑難收其預期效果，而有執行刑罰必要之情事，始
    得依前開規定撤銷其所受之緩刑宣告。聲請意旨雖以受刑人
    於前案緩刑前犯後案，已造成他人財產法益之侵害，顯乏尊
    重他人財產權之概念，足見受刑人於前案遭判決後，並未因
    此心生警惕，猶仍違反法規範，主觀之惡性難謂非微，其無
    視緩刑期內應循法遵矩之誡命要求，顯見緩刑宣告不足以矯
    正其個性，亦難收其預期之效果等語。惟緩刑前再犯他罪本
    為得撤銷緩刑之原因，尚難僅憑此即認有撤銷緩刑之必要，
    仍應審酌受刑人所犯前、後二案間，其犯罪型態、原因、侵
    害法益及社會危害程度等情，是否已足認前案原宣告之緩刑
    ，已難收其預期效果，而有執行刑罰之必要。本院審酌受刑
    人於緩刑前所犯之後案竊盜罪，與其原受緩刑宣告之前案幫
    助製造第三級毒品未遂罪，二者犯罪類型、原因、侵害法益
    及社會危害程度殊異、罪質亦顯不相同，前、後二案間並無
    再犯原因之關連性存在。再受刑人後案所犯竊盜罪，係竊取
    其胞姐之衣服、鞋子、棉被等物品，其犯罪惡性、情節尚非
    重大，其所為固應非難，然受刑人後案犯行經本院判處拘役
    40日確定，應已足以制裁其犯行並生警惕之效。此外，聲請
    人對於受刑人如何符合「足認原宣告緩刑難收預期效果，而
    有執行刑罰必要」之實質要件，復未能提出其他具體事證資
    為佐證，尚難僅因受刑人於緩刑前因故意犯他罪，而在緩刑
    期內受拘役之宣告確定，即率予推認原宣告之緩刑難收其預
    期效果而有執行刑罰之必要。綜上，本件尚無具體事證足認
    受刑人前案所受緩刑宣告難收其預期效果，而有非予執行刑
    罰無以懲戒或矯正之必要。從而，聲請人聲請撤銷緩刑為無
    理由，應予駁回。　　
四、爰依刑事訴訟法第220條，裁定如主文。
中　　華　　民　　國　　111 　年　　3 　　月　　2 　　日
                  刑事第八庭  法  官  廖素琪
以上正本證明與原本無異。
如不服本裁定，應於裁定送達後5日內向本院提出抗告狀。
中　　華　　民　　國　　111 　年　　3 　　月　　2 　　日
                              書記官  田宜芳